【裁判字號】    97,易,1475
【裁判日期】    970925
【裁判案由】    竊盜等
【裁判全文】
臺灣士林地方法院刑事判決              97年度易字第1475號
公  訴  人  臺灣士林地方法院檢察署檢察官
被      告  丙○○
            乙○○
            丁○○
上列被告因竊盜等案件，經檢察官提起公訴（97年度偵字第6911
號），被告於準備程序中均就被訴事實為有罪之陳述，經告知被
告簡式審判程序之旨，並聽取當事人之意見後，本院合議庭裁定
由受命法官獨任進行簡式審判程序，判決如下：
    主  文
丙○○結夥三人以上攜帶兇器竊盜，貳罪，均累犯，各處有期徒
刑捌月。扣案之乙炔氫氧氣瓶及乙炔切割器各壹個、活動扳手、
斜口鉗及剪刀各壹支、固定扳手肆支及手套貳雙均沒收。應執行
有期徒刑壹年貳月。扣案之乙炔氫氧氣瓶及乙炔切割器各壹個、
活動扳手、斜口鉗及剪刀各壹支、固定扳手肆支及手套貳雙均沒
收。
乙○○結夥三人以上攜帶兇器竊盜，貳罪，各處有期徒刑柒月。
扣案之乙炔氫氧氣瓶及乙炔切割器各壹個、活動扳手、斜口鉗及
剪刀各壹支、固定扳手肆支及手套貳雙均沒收。應執行有期徒刑
壹年。扣案之乙炔氫氧氣瓶及乙炔切割器各壹個、活動扳手、斜
口鉗及剪刀各壹支、固定扳手肆支及手套貳雙均沒收。
丁○○結夥三人以上攜帶兇器竊盜，貳罪，各處有期徒刑柒月。
扣案之乙炔氫氧氣瓶及乙炔切割器各壹個、活動扳手、斜口鉗及
剪刀各壹支、固定扳手肆支及手套貳雙均沒收；又偽造署押，足
以生損害於公眾及他人，處有期徒刑參月。如附表所示文書上偽
造之「黃春雄」之署押共肆拾貳枚（含簽名壹拾參枚及指印貳拾
玖枚）均沒收。應執行有期徒刑壹年參月，扣案之乙炔氫氧氣瓶
及乙炔切割器各壹個、活動扳手、斜口鉗及剪刀各壹支、固定扳
手肆支、手套貳雙及如附表所示文書上偽造之「黃春雄」之署押
共肆拾貳枚（含簽名壹拾參枚及指印貳拾玖枚）均沒收。
    事  實
一丙○○前於民國96年間因竊盜案件，經臺灣臺北地方法院判處
  有期徒刑4 月確定，減為有期徒刑2 月，於96年8 月22日易科
  罰金執行完畢，詎不知悔改，仍與乙○○及丁○○基於意圖為
  自己不法所有之犯意聯絡，由乙○○先於97年5 月19日晚上7
  時51分許，前往臺北縣土城市○○路○ 段130 之4 號吉利汽車
  商行，以新臺幣（下同）2,300 元之代價，向不知情之吳明鈞
  承租車號EE-4202 號自小貨車後，乙○○即駕駛該車搭載丙○○、丁○○，並攜帶乙○○所有之手套2 雙，及分屬乙○○、
  丙○○所有客觀上足供兇器使用之乙炔氫氧氣瓶及乙炔切割器
  各1 個、活動扳手、斜口鉗、剪刀各1 支及固定扳手4 支，分
  別為下列犯行：(一)於97年5 月20日凌晨1 時許前往臺北市士林
  區○○○○道路1.6 公里旁農場，由丁○○持乙炔氫氧氣瓶及
  乙炔切割器各1 個，焊燒截斷戊○○所有之不鏽鋼鐵門2 個、
  鐵架1 個（合計價值約1 萬元）後，與乙○○、丙○○合力搬
  運上車竊取得手；(二)於97年5 月20日凌晨3 時許前往臺北市○○區○○路臨26之3 號，以上開相同手法竊得甲○○所有之不
  鏽鋼鐵門2 個（合計價值約1 萬元）。嗣於97年5 月20日凌晨
  3 時45分許，經警在臺北市○○區○○路2 段179 巷金龍隧道
  口攔檢查獲，並扣得上開供本件犯罪所用之乙炔氫氧氣瓶及乙
  炔切割器各1 個、預備供本件犯罪所用之活動扳手、斜口鉗、
  剪刀各1 支、固定扳手4 支及手套2 雙等物。
二丁○○經警查獲後，因恐其通緝犯之身分為警發現，於97年5
  月20日上午10時35分許接受警方詢問時，竟冒用其胞弟「黃春
  雄」之名義應訊，並基於偽造署押之單一犯意，接續在如附表
  所示之文書上偽簽「黃春雄」之署名及按捺指紋，合計偽造「
  黃春雄」之署押共42枚（含簽名13枚及指印29枚），足以生損
  害於黃春雄本人及警察機關對於犯罪偵查之正確性。嗣經承辦
  員警比對口卡片後察覺有異，再次詢問丁○○後，丁○○坦承
  冒名，始悉上情
三案經臺北市政府警察局內湖分局報告臺灣士林地方法院檢察署
  檢察官偵查起訴。
    理  由
一按除被告所犯為死刑、無期徒刑、最輕本刑為3 年以上有期徒
  刑之罪或高等法院管轄第一審案件者外，於第一次審判期日前
  之準備程序進行中，被告先就被訴事實為有罪之陳述時，審判
  長得告知被告簡式審判程序之旨，並聽取當事人、代理人、辯
  護人及輔佐人之意見後，裁定進行簡式審判程序，刑事訴訟法
  第273 條之1 第1 項定有明文。經核本件被告丙○○、乙○○
  、丁○○所犯均係死刑、無期徒刑、最輕本刑為3 年以上有期
  徒刑以外之罪，其於準備程序中就被訴事實均為有罪之陳述，
  經法官告知簡式審判程序之旨，並聽取公訴人及被告之意見後
  ，本院爰依首揭規定，合議裁定由受命法官獨任進行簡式審判
  程序，合先敘明。
二上揭事實一部分業據被告3 人於警詢、偵訊及本院審理中均坦
  承不諱，核與證人即被害人戊○○、甲○○於警詢中之指述相
  符，並有贓物認領保管單2 紙及現場照片17幀在卷可稽，復有
  扣案之乙炔氫氧氣瓶及乙炔切割器各1 個、活動扳手、斜口鉗
  、剪刀各1 支、固定扳手4 支及手套2 雙可佐，上揭事實二部
  分亦據被告丁○○於警詢、偵訊及本院審理中均坦認無訛，復
  有如附表所示之文書在卷可稽，足徵被告3 人自白均與事實相
  符，本件事證明確，其犯行均堪認定，應依法論科。
三按刑法第321 條第1 項第3 款之攜帶兇器竊盜罪，係以行為人
  攜帶兇器竊盜為其加重條件，此所謂兇器，其種類並無限制，
  凡客觀上足對人之生命、身體、安全構成威脅，具有危險性之
  兇器均屬之，且祇須行竊時攜帶此種具有危險性之兇器為已足
  ，並不以攜帶之初有行兇之意圖為必要，最高法院79年台上字
  第5253號判例可資參照。又按警局所製作之逮捕通知書、權利
  告知書，其上若備有「收受人簽章欄」，由形式上觀察，於該
  欄內簽名及捺指印，即足表示由該姓名之人收受斯項通知書、
  告知書之證明，是若有冒名而為之者，即應成立偽造私文書罪
  ；倘警局所製作之逮捕通知書、權利告知書，其上僅備有「被
  通知（告知）人簽章欄」，則在該等欄位下簽名及捺指印時，
  僅處於受通知（告知）者之地位，尚不能表示其係有製作何種
  文書之意思及曾為何項意思表示，故若有冒名而為之者，應認
  成立偽造署押罪，有最高法院91年度臺非字第295號判決意旨
  可資參照。查本件被告3 人攜以行竊之乙炔氫氧氣瓶、乙炔切
  割器、活動扳手、斜口鉗、剪刀、固定扳手等物，均屬堅硬金
  屬製品，客觀上顯足以威脅人身安全，又被告丁○○在附表編
  號六、七所示之逮捕通知書2 份、權利告知書1 份上「被通知
  人簽名捺印」欄、「受告知人」欄內合計偽造「黃春雄」之簽
  名、指印各3 枚，均僅處於受通知者之地位而單純偽造署押，
  尚非屬具有法效果意思而製作之文書，揆諸上開說明，其於該
  逮捕通知書上偽簽姓名及捺指印之行為，應論以偽造署押之犯
  行；而其餘如附表編號一至五所示之調查筆錄、自願受搜索同
  意書、搜索扣押筆錄、扣押物品收據、扣押物品目錄表、口卡
  片等文書，均係警方依法製作，並命受訊問人或受處分人簽名
  確認，受訊問人自始自終均為被告，僅係其為掩飾身分而偽造
  「黃春雄」之署押，冒用其名，換言之，文書之內容乃屬真正
  ，僅係在其上偽造署押（含簽名及指印），亦應論以偽造署押
  之犯行。核被告丙○○、乙○○所為，均係犯刑法第321 條第
  1 項第3 款、第4 款之結夥三人以上攜帶兇器竊盜罪；被告丁○○所為，係犯刑法第321 條第1 項第3 款、第4 款之結夥三
  人以上攜帶兇器竊盜罪、第217 條第1 項偽造署押罪。被告3
  人間就前揭事實一所示之2 次竊盜犯行，有犯意聯絡及行為分
  擔，皆為共同正犯。被告丁○○於前揭事實二分別所為之多次
  偽造署押犯行，均係經警查獲後為避免員警發現其真實身分，
  數次偽造署押之時間密接，侵害相同之法益，顯係基於單一決
  意而為之，應屬接續犯之包括一罪。被告乙○○、丙○○就上
  開2 次竊盜犯行，被告丁○○就上開2 次竊盜犯行及1 次偽造
  署押犯行，均犯意各別，行為互殊，應分論併罰。又被告丙○○前於96年間因竊盜案件，經臺灣臺北地方法院判處有期徒刑
  4 月確定，減為有期徒刑2 月，於96年8 月22日易科罰金執行
  完畢，有臺灣高等法院被告前案紀錄表1 份在卷可稽，其於5
  年內故意再犯本件有期徒刑以上之罪，為累犯，應依法加重其
  刑。爰審酌被告3 人結夥攜帶兇器二度竊取他人財物，被告丁○○更為躲避偵查，另偽造其弟署押冒名應訊之犯罪情節，衡
  以渠等所竊財物之數量及價值，及犯後均知坦承犯行，被告乙○○、丙○○並已與被害人2 人均達成和解（見本院卷第38、
  39頁和解書），檢察官漏未論及被告3 人均犯2 次竊盜罪，予
  以求處有期徒刑1 年，有所未洽等一切情狀，分別量處如主文
  所示之刑，並各定其應執行刑，以資懲儆。扣案之乙炔氫氧氣
  瓶及乙炔切割器各1 個為被告乙○○所有供犯本件竊盜罪所用
  之物，活動扳手、斜口鉗、剪刀各1 支、固定扳手4 支及手套
  2 雙分屬被告丙○○及乙○○所有預備供犯本件竊盜罪所用之
  物，業據其等供明在卷，均應就被告3 人之加重竊盜犯行下依
  刑法第38條第1 項第2 款宣告沒收；如附表所示文書內偽造之
  「黃春雄」署押42枚（含簽名13枚及指印29枚），不問是否屬
  被告丁○○所有，均應依刑法第21 9條宣告沒收。
四再公訴人雖以被告3 人前已有多次犯竊盜案件，又再犯本件竊
  盜犯行，顯有犯罪習慣，嚴重危害社會治安及他人財產之安全
  ，請求依竊盜犯贓物犯保安處分條例第3 條第1 項規定，諭知
  強制工作。經查，被告丙○○曾於93年、96年間犯竊盜罪，分
  別經臺灣板橋地方法院及臺灣臺北地方法院判處有期徒刑3 月
  、3 月、4 月確定，被告乙○○於犯本案之前，曾於81年間犯
  竊盜罪，經臺灣高等法院判處有期徒刑10月確定，被告丁○○
  曾於90年、96年間犯竊盜罪，分別經臺灣板橋地方法院及臺灣
  臺北地方法院判處有期徒刑3 月、3 月、拘役59日，此有被告
  3 人之臺灣高等法院被告前案紀錄表各1 份在卷可查，其行為
  固不足取，惟觀其等歷次犯案時間均已間隔數年，並非密接犯
  案，尚難以此遽認被告3 人確有犯竊盜罪之習慣，復考量本案
  被告3 人犯罪情節尚非極為重大，所竊取之財物價值亦非甚鉅
  ，於犯罪後並均坦承犯行不諱，被告丙○○、乙○○並與被害
  人達成和解，顯尚知悔悟，是本院審酌被告3 人之犯罪情節，
  認判處如主文所示之刑，應認足收遏止並矯治其犯罪行為之效
  果，尚無令被告3 人於刑前強制工作之必要，爰不諭知於刑之
  執行前令入勞動場所強制工作，併予敘明。
據上論斷，應依刑事訴訟法第273 條之1第1 項、第299 條第1
項前段，刑法第28條、第321 條第1 項第3款 、第4 款、第217
條第1 項、第219 條、第47條第1 項、第51 條 第5 款、第38條
第1 項第2 款，判決如主文。
本案經檢察官莊富棋到庭執行職務。
中    華    民    國    97    年    9     月    25    日
                  刑事第四庭  法  官  黃珮茹
以上正本證明與原本無異。
如不服本判決，應於收受送達後10日內向本院提出上訴書狀，其
未敘述上訴理由者，應於上訴期間屆滿後20日內向本院補提理由
書狀（均須按他造當事人之人數附繕本）。
                              書記官  張馨尹
中    華    民    國    97    年    9     月    25    日
附錄論罪法條：
中華民國刑法第321條
（加重竊盜罪）
犯竊盜罪而有左列情形之一者，處六月以上、五年以下有期徒刑
：
一、於夜間侵入住宅或有人居住之建築物、船艦或隱匿其內而犯
之者。
二、毀越門扇、牆垣或其他安全設備而犯之者。
三、攜帶兇器而犯之者。
四、結夥三人以上而犯之者。
五、乘火災、水災或其他災害之際而犯之者。
六、在車站或埠頭而犯之者。
前項之未遂犯罰之。
中華民國刑法第217條
（偽造盜用印章印文或署押罪）
偽造印章、印文或署押，足以生損害於公眾或他人者，處 3 年以
下有期徒刑。
盜用印章、印文或署押，足以生損害於公眾或他人者，亦同。
附表
┌──┬────────┬──────┬─────────┐
│編號│文書名稱（欄位）│ 偽造之署押 │文書所在之卷證頁次│
├──┼────────┼──────┼─────────┤
│ 一 │臺北市政府警察局│「黃春雄」之│臺灣士林地方法院檢│
│    │內湖分局內湖派出│簽名3 枚、指│察署97年度偵字第69│
│    │所97年5 月20日調│印16枚      │11號偵卷第28至31頁│
│    │查筆錄1 份（「受│            │                  │
│    │詢問人」欄）    │            │                  │
├──┼────────┼──────┼─────────┤
│ 二 │臺北市政府警察局│「黃春雄」之│同上偵卷第32頁    │
│    │內湖分局內湖派出│簽名及指印各│                  │
│    │所97年5 月20日自│1 枚        │                  │
│    │願受搜索同意書1 │            │                  │
│    │份（「同意受搜索│            │                  │
│    │人」欄）        │            │                  │
├──┼────────┼──────┼─────────┤
│ 三 │臺北市政府警察局│「黃春雄」之│同上偵卷第33至35頁│
│    │內湖分局內湖派出│簽名3 枚、指│                  │
│    │所97年5 月20日搜│印5枚       │                  │
│    │索扣押筆錄1 份（│            │                  │
│    │「受執行人」欄）│            │                  │
├──┼────────┼──────┼─────────┤
│ 四 │臺北市政府警察局│「黃春雄」之│同上偵卷第36、37頁│
│    │內湖分局內湖派出│簽名2 枚、指│                  │
│    │所97年5 月20日扣│印3 枚      │                  │
│    │押物品收據、扣押│            │                  │
│    │物品目錄表各1 份│            │                  │
│    │（「所有人」欄）│            │                  │
├──┼────────┼──────┼─────────┤
│ 五 │黃春雄之口卡片1 │「黃春雄」之│同上偵卷第38頁    │
│    │份              │簽名及指印各│                  │
│    │                │1 枚        │                  │
├──┼────────┼──────┼─────────┤
│ 六 │臺北市政府警察局│合計偽造「黃│同上偵卷第40、41頁│
│    │內湖分局內湖派出│春雄」之簽名│                  │
│    │所97年5 月20日逮│及指印各2枚 │                  │
│    │捕通知書2 份（「│            │                  │
│    │被通知人簽名捺印│            │                  │
│    │」欄）          │            │                  │
├──┼────────┼──────┼─────────┤
│ 七 │臺北市政府警察局│「黃春雄」之│同上偵卷第42頁    │
│    │內湖分局內湖派出│簽名及指印各│                  │
│    │所97年5 月20日權│1枚         │                  │
│    │利告知書1 份（「│            │                  │
│    │受告知人」欄）  │            │                  │
└──┴────────┴──────┴─────────┘


司法院資訊處製作；財團法人民間司法改革基金會備份。
